臺灣基隆地方法院小額民事判決
110年度基小字第670號
原      告  黃淑旅  
被      告  張金漢  


上列當事人間請求給付傭金事件，經臺灣高雄地方法院109年度
雄司小調字第5125號裁定移送前來，本院於民國110年3月30日言
詞辯論終結，判決如下：
    主      文
原告之訴駁回。
訴訟費用由原告負擔。
    事實及理由
一、原告起訴主張：被告於民國109年間委託原告在591網站銷售
    被告所有門牌號碼基隆市○○區○○街000○0號3樓房屋及坐落土
    地（下稱系爭不動產），約定買賣成交時給付原告報酬新臺
    幣（下同）5萬元，經原告覓得廖先生願以700萬元購買系爭
    不動產，已於109年11月30日辦理所有權移轉登記，但被告
    避不見面，求為判決被告應給付原告5萬元。
二、被告抗辯略以：被告有意出售系爭不動產，除委託聯碩房屋
    仲介有限公司銷售，另提供屋內設施照片請原告幫忙刊登在
    591網站，由被告負擔刊登費用600元，如果成交，被告會包
    紅包表達謝意，沒有約定要給付原告5萬元報酬，且原告只
    有在591網站刊登售屋訊息及轉達買方電話給原告，並未帶
    看房屋、協商出售價格或辦理過戶登記，要求被告給付佣金
    並不合理等語。並答辯聲明：原告之訴駁回。
三、查原告在591網站刊登系爭不動產出售訊息，並提供自591網
    站得知售屋訊息之買方電話予被告，被告以690萬元出售系
    爭房屋，已於109年11月30日辦理所有權移轉登記等事實，
    有兩造LINE對話內容、建物登記第二類謄本在卷足憑，且為
    兩造所不爭執，堪信為真實。
四、按當事人主張有利於己之事實者，就其事實有舉證之責任，
    民事訴訟法第277條前段定有明文。是民事訴訟如係由原告
    主張權利者，應先由原告負舉證之責，若原告先不能舉證，
    以證實自己主張之事實為真實，則被告就其抗辯事實即令不
    能舉證，或其所舉證據尚有疵累，亦應駁回原告之請求。次
    稱委任者，謂當事人約定，一方委託他方處理事務，他方允
    為處理之契約，民法第528條定有明文。故締約雙方應就處
    理及允為處理事務之意思表示一致，委任契約始成立。又按
    ，請求履行債務之訴，除被告自認原告所主張債權發生原因
    之事實外，應先由原告就其主張此項事實，負舉證之責任，
    必須證明其為真實後，被告於其抗辯事實，始應負證明之責
    任，此為舉證責任分擔之原則（最高法院43年台上字第377
    號判例參照）。原告主張受被告委任銷售系爭不動產，已完
    成委任事務，被告應如數給付約定報酬5萬元，既為被告所
    否認，自應由原告就兩造間委任契約關係存在，即雙方就上
    開必要之點意思表示合致事實存在等節，舉證以實其說。原
    告主張受被告委任銷售系爭不動產，被告於電話中應允報酬
    5萬元，並以兩造間LINE對話內容為證。然查，原告雖稱「
    我4萬，加1萬代書費就很多了，其他是你的」「可以厚？」
    惟被告隨即稱「有夢最美，希望相隨，但願能順利成交。我
    會另外致贈一個大紅包給妳的。」並未允諾給付原告報酬5
    萬元，之後原告稱「如果仲介費，您可能要付仲介費20萬」
    「應該誠信啊」「就給我3萬元就好」「你的紅包沒拿到，
    其他都收了」並無法由上開內容佐證原告主張兩造於電話口
    頭締結被告以5萬元委任報酬委任原告出售系爭不動產之事
    實，原告請求被告如數給付委任報酬5萬元，自無理由，應
    予駁回。
五、結論：本件原告之訴為無理由，依民事訴訟法第436條之20
    、第436條之23、第436條第2項、第78條，判決如主文。
中　　華　　民　　國　　110 　年　　4 　　月　　15　　日
　　　          　基隆簡易庭法　官　陳湘琳
以上正本係照原本作成。
對於本件判決如有不服，應於收受送達後20日內向本院提出上訴
書狀，上訴於本院合議庭，並按他造當事人之人數附具繕本。
當事人之上訴，非以判決違背法令為理由不得為之，上訴狀應記
載上訴理由，表明下列各款事項：
㈠原判決所違背之法令及其具體內容。
㈡依訴訟資料可認為原判決有違背法令之具體事實。
中　　華　　民　　國　　110 　年　　4 　　月　　15　　日
                            書記官　林亭如